【裁判字號】    98,審簡聲抗,11
【裁判日期】    981110
【裁判案由】    確定訴訟費用額
【裁判全文】
臺灣臺北地方法院民事裁定          98年度審簡聲抗字第11號
抗  告  人  乙○○
相  對  人  甲○○
上列當事人間確定訴訟費用額事件，抗告人對於中華民國98年9
月11日本院新店簡易庭所為之98年度店簡聲字第22號裁定提起抗
告，本院裁定如下：
    主  文
抗告駁回。
抗告費用新台幣壹仟元由抗告人負擔。
    理  由
一、本件抗告意旨略以：原裁定未載明訴訟費用額之分擔比例，
    恐生重覆繳納，另「列印電子謄本費」及「影印地籍圖謄本
    費」等，應非屬訴訟費用額之範圍，爰依法提起抗告，請求
    廢棄原裁定等語云云。
二、按訴訟費用，由敗訴之當事人負擔。共同訴訟人，按其人數
    ，平均分擔訴訟費用。民事訴訟法第78條、第85條第1項分
    別定有明文。經查：
（一）抗告人與相對人間拆屋還地事件，經本院新店簡易庭97年
      度店簡字第94590號判決、本院97年度簡上字第497號判決
      確定，其訴訟費用由抗告人及第三人李安章負擔。因該案
      之被告有2人，為共同訴訟人，依前揭規定，共同訴訟人
      ，按其人數平均分擔訴訟費用，是抗告人與李安章各應負
      擔訴訟費用2分之1，又即便原審裁定並未載明分擔比例，
      亦不影響其法定效果。
（二）另相對人聲請本院新店簡易庭以98年度店簡聲字第22號裁
      定確定訴訟費用額，並提出費用計算書、臺北縣新店事務
      所之規費收據影本等件為證，抗告人雖稱「列印電子謄本
      費」及「影印地籍圖謄本費」等是否為訴訟程序之必要費
      用，原裁定並未詳明云云。惟查，相對人前因與抗告人及
      李安章間請求拆屋還地事件涉訟，為證明占用臺北縣新店
      市○○段小粗坑小段第129地號土地即門牌號碼為臺北縣
      新店市○○路102巷第168號及172號之建物之所有權人確
      為抗告人及李安章，故向地政機關申請列印電子謄本，並
      將之列為證物，用以確定被告之適格，性質上屬訴訟必要
      費用；又原審為瞭解臺北縣新店市○○路102巷第168號及
      172號之建物占有土地情形，曾於民國97年6月24日、98年
      2月6日至現場進行履勘，並分別以97年5月20日北隆民芳
      97店簡945字第970002 810號函、98年1月13日北隆民辰97
      年度簡上字第497號函，囑託臺北縣新店市地政事務所進
      行丈量，並陳送實測圖及複丈成果圖，以供審理參考，則
      該影印地籍謄本費用自屬民事訴訟法第77條之23所規定之
      其他訴訟費用範圍，從而，原審裁定依相對人所提出收據
      證明等資料，將「列印電子謄本費」及「影印地籍圖謄本
      費」列入訴訟費用，並無不合，抗告人指摘原裁定違誤，
      求予廢棄，洵無理由，應予駁回。
三、依民事訴訟法第436條之1第3項、第495條之1第1項、第449
    條第1項、第95條、第78條，裁定如主文。
中    華    民    國    98    年    11    月    10    日
                  民事第六庭審判長法官  朱漢寶
                                  法官  陳婷玉
                                  法官  黃柄縉
以上正本係照原本作成
本件不得再抗告
中    華    民    國    98    年    11    月    10    日
                                書記官  洪仕萱

司法院資訊處製作；財團法人民間司法改革基金會備份。
